sl-SI: Podprte tehnologije zaslonov: Apple XDR; CRT; Računalniški monitor; HDR zaslon; HDR referenčni monitor; LCD; Zaslon prenosnika; Mini LED; OLED; Plazma; Projektor; Pametni telefon; Super svetel zaslon; Tablični računalnik; Televizija; VR očala; LCD s širokim barvnim obsegom; Drugo
da: Understøttede skærmteknologier: Apple XDR; CRT; Computerskærm; HDR-skærm; HDR-referencemonitor; LCD; Laptopskærm; Mini LED; OLED; Plasma; Projektor; Smartphone; Superlys skærm; Tablet; Tv; VR-headset; LCD med bred farvegengivelse; Andet
de: Unterstützte Display-Technologien: Apple XDR; CRT; Computermonitor; HDR-Display; HDR-Referenzmonitor; LCD; Laptop-Display; Mini-LED; OLED; Plasma; Projektor; Smartphone; Superhelles Display; Tablet; Fernsehen; VR-Headset; Wide-Gamut-LCD; Sonstiges
nl: Ondersteunde weergavetechnologieën: Apple XDR; CRT; Computermonitor; HDR-display; HDR-referentiemonitor; LCD; Laptopscherm; Mini-LED; OLED; Plasma; Projector; Smartphone; Superhelder display; Tablet; Televisie; VR-headset; Breed-gamut-LCD; Andere
pl: Obsługiwane technologie wyświetlania: Apple XDR; CRT; Monitor komputerowy; Wyświetlacz HDR; Monitor referencyjny HDR; LCD; Wyświetlacz laptopa; Mini LED; OLED; Osocze; Projektor; Smartfon; Wyświetlacz super jasny; Tablet; Telewizor; Gogle VR; LCD o szerokiej gamie; Inne
ro-RO: Tehnologii de afișare acceptate: Apple XDR; CRT; Monitor de computer; Ecran HDR; Monitor de referință HDR; LCD; Ecran de laptop; Mini LED; OLED; Plasmă; Proiector; Smartphone; Ecran super luminos; Tabletă; Televizor; Cască VR; LCD cu gamut larg; Altele
cs: Podporované zobrazovací technologie: Apple XDR; CRT; Počítačový monitor; HDR displej; HDR referenční monitor; LCD; Displej notebooku; Mini LED; OLED; Plazma; Projektor; Smartphone; Super jasný displej; Tablet; Televize; VR headset; LCD s širokým gamutem; Jiné
th: เทคโนโลยีการแสดงผลที่รองรับ: Apple XDR; CRT; จอคอมพิวเตอร์; จอภาพ HDR; จอมอนิเตอร์อ้างอิง HDR; LCD; จอแล็ปท็อป; Mini LED; OLED; พลาสมา; โปรเจ็กเตอร์; สมาร์ทโฟน; จอภาพความสว่างสูง; แท็บเล็ต; โทรทัศน์; ชุดหูฟัง VR; LCD กามุตกว้าง; อื่นๆ
el: Υποστηριζόμενες τεχνολογίες οθόνης: Apple XDR; CRT; Οθόνη υπολογιστή; Οθόνη HDR; Οθόνη αναφοράς HDR; LCD; Οθόνη φορητού υπολογιστή; Mini LED; OLED; Plasma; Προβολέας; Smartphone; Υπερφωτεινή οθόνη; Τάμπλετ; Τηλεόραση; Κάσκα VR; LCD ευρέως γκάμα; Άλλο
ru: Поддерживаемые технологии дисплеев: Apple XDR; CRT; Компьютерный монитор; HDR-дисплей; Эталонный HDR-монитор; LCD; Дисплей ноутбука; Mini LED; OLED; Плазма; Прожектор; Смартфон; Сверхъяркий дисплей; Планшет; Телевизор; VR-гарнитура; ЖК-дисплей с широким цветовым охватом; Другой
sk-SK: Podporované technológie displejov: Apple XDR; CRT; Počítačový monitor; HDR displej; HDR referenčný monitor; LCD; Displej notebooku; Mini LED; OLED; Plazmový; Projektor; Smartfón; Super jasný displej; Tablet; Televízia; VR náhlavná súprava; LCD so širokým gamutom; Iné
hr-HR: Podržane tehnologije zaslona: Apple XDR; CRT; Računalni monitor; HDR zaslon; HDR referentni monitor; LCD; Zaslon prijenosnog računala; Mini LED; OLED; Plazma; Projektor; Pametni telefon; Super svijetli zaslon; Tablet; Televizor; VR slušalice; LCD širokog raspona boja; Ostalo
fr: Technologies d’affichage prises en charge: Apple XDR; CRT; Moniteur d'ordinateur; Écran HDR; Moniteur de référence HDR; LCD; Écran d'ordinateur portable; Mini LED; OLED; Plasma; Projecteur; Smartphone; Écran super lumineux; Tablette; Télévision; Casque VR; LCD à gamme étendue; Autre
tr: Desteklenen ekran teknolojileri: Apple XDR; CRT; Bilgisayar monitörü; HDR ekran; HDR referans monitör; LCD; Dizüstü bilgisayar ekranı; Mini LED; OLED; Plazma; Projektör; Akıllı telefon; Süper parlak ekran; Tablet; Televizyon; VR başlık; Geniş gamut LCD; Diğer
fi: Tuetut näyttötekniikat: Apple XDR; CRT; Tietokonemonitori; HDR-näyttö; HDR-referenssimonitori; LCD; Kannettavan näyttö; Mini LED; OLED; Plasma; Projektori; Älypuhelin; Superkirkas näyttö; Tabletti; Televisio; VR-lasit; Laajan väriavaruuden LCD; Muu
hu: Támogatott kijelzőtechnológiák: Apple XDR; CRT; Számítógép monitor; HDR kijelző; HDR referencia monitor; LCD; Laptop kijelző; Mini LED; OLED; Plazma; Kivetítő; Okostelefon; Szuperfényes kijelző; Táblagép; Televízió; VR fejhallgató; Széles színskálájú LCD; Egyéb
zh-CN: 支持的显示技术: Apple XDR; CRT; 电脑显示器; HDR 显示器; HDR 参考监视器; LCD; 笔记本电脑显示屏; Mini LED; OLED; 等离子体; 投影仪; 智能手机; 超高亮度显示器; 平板电脑; 电视; VR头显; 广色域 LCD; 其他
en: Supported display technologies: Apple XDR; CRT; Computer monitor; HDR display; HDR reference monitor; LCD; Laptop display; Mini LED; OLED; Plasma; Projector; Smartphone; Super-bright display; Tablet; Television; VR headset; Wide-gamut LCD; Other
vi: Công nghệ hiển thị được hỗ trợ: Apple XDR; CRT; Màn hình máy tính; Màn hình HDR; Màn hình tham chiếu HDR; LCD; Màn hình laptop; Mini LED; OLED; Plasma; Máy chiếu; Điện thoại thông minh; Màn hình siêu sáng; Máy tính bảng; Truyền hình; Kính thực tế ảo; LCD dải màu rộng; Khác
ja: サポートされるディスプレイ技術: Apple XDR; CRT; コンピューターモニター; HDRディスプレイ; HDRリファレンスモニター; LCD; ノートパソコンディスプレイ; ミニLED; 有機EL; プラズマ; プロジェクター; スマートフォン; 超高輝度ディスプレイ; タブレット; テレビ; VRヘッドセット; 広色域LCD; その他
sv: Displayteknik som stöds: Apple XDR; CRT; Datorskärm; HDR-skärm; HDR-referensmonitor; LCD; Bärbar datorskärm; Mini LED; OLED; Plasma; Projektor; Smartphone; Superbright skärm; Surfplatta; Television; VR-headset; Bred färgrymd LCD; Övrigt
lt-LT: Palaikomos ekranų technologijos: Apple XDR; CRT; Kompiuterio monitorius; HDR ekranas; HDR referencinis monitorius; LCD; Nešiojamojo kompiuterio ekranas; Mini LED; OLED; Plazminis; Projektorius; Išmanusis telefonas; Itin ryškus ekranas; Planšetinis kompiuteris; Televizorius; VR akiniai; Plačios spalvų gamos LCD; Kita
ko: 지원 디스플레이 기술: 애플 XDR; CRT; 컴퓨터 모니터; HDR 디스플레이; HDR 레퍼런스 모니터; LCD; 노트북 디스플레이; 미니 LED; OLED; 플라스마; 프로젝터; 스마트폰; 초고휘도 디스플레이; 정제; 텔레비전; VR 헤드셋; 광색역 LCD; 기타
bg-BG: Поддържани дисплейни технологии: Apple XDR; CRT; Компютърен монитор; HDR дисплей; HDR референтен монитор; LCD; Дисплей на лаптоп; Mini LED; OLED; Плазма; Проектор; Смартфон; Супер ярък дисплей; Таблет; Телевизия; VR очила; LCD с широка гама; Други
nb: Støttede skjermteknologier: Apple XDR; CRT; Dataskjerm; HDR-skjerm; HDR-referansemonitor; LCD; Bærbar PC-skjerm; Mini LED; OLED; Plasma; Projektor; Smarttelefon; Superlys skjerm; Nettbrett; TV; VR-hodetelefoner; Bred fargepalett LCD; Annet
es: Tecnologías de visualización admitidas: Apple XDR; CRT; Monitor de computadora; Pantalla HDR; Monitor de referencia HDR; LCD; Pantalla de portátil; Mini LED; OLED; Plasma; Proyector; Teléfono inteligente; Pantalla súper brillante; Tableta; Televisión; Visor de realidad virtual; LCD de amplia gama; Otros
it: Elenca i tipi di display o tecnologie di schermo che il calibratore può profilare o misurare: Apple XDR; CRT; Monitor computer; Display HDR; Monitor di riferimento HDR; LCD; Display laptop; Mini LED; OLED; Plasma; Proiettore; Smartphone; Display super luminoso; Tablet; Televisione; Visore VR; LCD wide gamut; Altro
zh-TW: 支援的顯示技術: Apple XDR; CRT; 電腦螢幕; HDR 顯示器; HDR 參考級監視器; LCD; 筆記型電腦螢幕; Mini LED; OLED; 電漿; 投影機; 智慧型手機; 超高亮度顯示器; 平板電腦; 電視; VR 頭戴裝置; 廣色域 LCD; 其他
pt-PT: Tecnologias de display suportadas: Apple XDR; CRT; Monitor de computador; Ecrã HDR; Monitor de referência HDR; LCD; Ecrã de portátil; Mini LED; OLED; Plasma; Projetor; Smartphone; Ecrã super brilhante; Tablet; Televisão; Headset VR; LCD de gama ampla; Outro
pt-BR: Tecnologias de display suportadas: Apple XDR; CRT; Monitor de computador; Display HDR; Monitor de referência HDR; LCD; Display de laptop; Mini LED; OLED; Plasma; Projetor; Smartphone; Display super brilhante; Tablet; Televisão; Headset VR; LCD de ampla gama; Outro